臺灣臺南地方法院刑事判決
                                     106年度訴字第1350號
公  訴  人  臺灣臺南地方法院檢察署檢察官
被      告  陳崑榕


上列被告因詐欺案件，經檢察官提起公訴（106 年度偵字第1095
0 號、106 年度偵字第12531 號），被告於本院受命法官行準備
程序中就被訴之事實為有罪之陳述，經合議庭裁定改由受命法官
獨任依簡式審判程序審理，並判決如下：
    主  文
陳崑榕犯如附表一所示之罪，各處如附表一「罪刑欄」所示之刑
。應執行有期徒刑參年。
未扣案之犯罪所得新臺幣貳萬元沒收，於全部或一部不能沒收或
不宜執行沒收時，追徵其價額。
    犯罪事實
一、陳崑榕加入洪國偉、真實姓名年籍不詳綽號「華哥」及其他
    真實姓名年籍不詳之成年成員所組成之詐欺集團，共同基於
    三人以上意圖為自己不法所有之犯意聯絡，由陳崑榕擔任取
    款車手，並約定車手取款成功可獲取部分金額為報酬；上開
    詐欺集團成員即於附表一所示之時間，以附表一所示之詐騙
    方式，致附表一所示之人均陷於錯誤，依指示操作ATM ，將
    附表一所示金額匯至附表一所示帳戶（下稱前開帳戶），並
    派由陳崑榕，於附表一所示之時間、地點，持用前開帳戶提
    款卡，提領附表一所示詐得之金額，旋由陳崑榕在臺南市仁
    德區某處（某86快速道路下涵洞），將領得之贓款交與洪國
    偉，洪國偉並將合計約新臺幣（下同）2 萬元之報酬交付與
    陳崑榕後，再將贓款轉交與上手「華哥」。嗣經警調閱相關
    監視器錄影畫面，循線查悉上情。
二、案經賴姲竹、蔡鴻展、陳自強、李致緯、曾信基、江孟晏、
    黃心彤、黃○○、黃銑福、許張阿筍、陳秋蘭分別訴由臺南
    市政府警察局第一分局、歸仁分局報告臺灣臺南地方法院檢
    察署檢察官偵查起訴。
    理  由
壹、證據能力：
一、供述證據部分：
    按簡式審判程序之證據調查，不受第159 條第1 項之限制，
    刑事訴訟法第273 條之2 定有明文，是於行簡式審判程序之
    案件，被告以外之人於審判外之陳述，除有其他不得作為證
    據之法定事由外，應認具有證據能力。本判決所援引被告以
    外之人於審判外之陳述，因本案採行簡式審判程序，復無其
    他不得作為證據之法定事由，依上說明，應認均具有證據能
    力。
二、非供述證據部分：
    至於卷內所存經本院引用為證據之非供述證據部分，與本案
    待證事實間均具有關連性，且無證據證明係公務員違背法定
    程序所取得，是依刑事訴訟法第158 條之4 之反面解釋，自
    有證據能力。
貳、認定犯罪事實所憑之證據及理由：
一、上開犯罪事實，業經被告陳崑榕於警詢、偵查及本院準備程
    序、簡式審判程序中均坦認不諱，核與附表二「證據欄」所
    示之告訴人、被害人分別於警詢或兼於偵查中之證述情節均
    相符合，復有附表二「證據欄」所示之書證、物證在卷可稽
    。
二、按共同正犯之成立，祇須具有犯意之聯絡及行為之分擔，既
    不問犯罪動機起於何人，亦不必每一階段犯行，均須參與（
    最高法院28年上字第3110號判例、34年上字第862 號判例意
    旨參照）。又共同正犯之意思聯絡，原不以數人間直接發生
    者為限，若有間接之聯絡者，亦包括在內，如甲分別邀約乙
    、丙犯罪，雖乙、丙間彼此並無直接之聯絡，亦無礙於其為
    共同正犯之成立（最高法院77年台上字第2135號判例意旨參
    照）。是以，行為人參與構成要件行為之實施，並不以參與
    構成犯罪事實之全部或始終參與為必要，即使僅參與構成犯
    罪事實之一部分，或僅參與某一階段之行為，亦足以成立共
    同正犯。經查，本案乃先由洪國偉、綽號「華哥」之人及其
    所屬之詐欺集團成員以附表一所示之詐騙方式，向附表一所
    示之告訴人、被害人實施詐騙，致渠等陷於錯誤而匯款後，
    被告再依洪國偉之指示提領該集團所詐得之款項，並將該款
    項交付與洪國偉，再由洪國偉轉交與上手「華哥」等情，業
    已認定如前，堪認係在合同意思範圍內，各自分擔犯罪行為
    之一部，並相互利用彼此之行為，以達成共同詐欺取財目的
    及行為分擔，揆諸前揭說明，被告自參與時起，即與洪國偉
    、「華哥」及其所屬之詐欺集團成員有犯意聯絡及行為分擔
    ，自應就所參與之犯行，對於全部犯罪之結果，負共同正犯
    之責。
三、綜合上述，足認被告前揭出於任意性之自白，有相當證據可
    佐，且與事實相符，堪信為真實。本案事證明確，被告犯行
    均堪認定，應依法予以論科。
參、論罪科刑：
一、核被告所為，係犯刑法第339 條之4 第1 項第2 款之三人以
    上共同詐欺取財罪。被告與洪國偉、「華哥」及其所屬之詐
    欺集團成員間，就附表一所示之詐欺取財犯行，均有犯意聯
    絡及行為分擔，應論以共同正犯。又被告就附表一所示之詐
    欺取財犯行，分別係先後多次持附表一所示之前開帳戶提款
    卡，提領同一告訴人或被害人遭詐騙所匯入款項，在時間及
    空間上具有密切之關連性，依一般社會通常觀念難以強行分
    離，係為達同一目的，而侵害同一法益，在刑法評價上，以
    視為數個舉動之接續實施，合為包括一行為予以評價，較為
    合理，應分別論以接續犯。被告上開所犯13次三人以上共同
    詐欺取財罪間，犯意各別，行為互殊，應予分論併罰。
二、至公訴意旨另認被告就附表一編號6 之犯行，尚成立刑法第
    339 條之4 第1 項第1 款之冒用公務員名義犯詐欺取財罪等
    語。然查，被告於警詢及偵查中均自承係於詐欺集團內擔任
    提款車手之工作，並無參與詐騙，且未曾言及與告訴人曾信
    基間有所接觸，再者，卷內亦缺乏積極證據證明被告於該次
    犯行中，有何參與冒充公務員對告訴人曾信基詐騙之情事，
    或其對於所屬詐欺集團以冒充公務員方式詐騙告訴人曾信基
    有所認識，依罪證有疑利於被告原則，應認被告就此部分與
    詐欺集團成員間並無犯意聯絡，前述公訴意旨容有誤會，惟
    此業經蒞庭檢察官於本院準備程序中當庭更正起訴法條（見
    本院卷第51頁反面），併此敘明。
三、爰審酌被告正值青年，不思以正當方法賺取所需，竟選擇加
    入詐欺集團擔任領款車手，收受轉交贓款與詐欺集團，使詐
    欺集團以此方式坐領不法利益，非但造成告訴人及被害人難
    以回復之財產損害，助長詐騙歪風及嚴重影響社會治安，並
    參以被告為具備一般智識之成年男子，理當知悉政府一再宣
    導民眾防範詐騙，其原因無非社會詐騙案件猖獗，對於公眾
    利益損害至鉅，竟仍甘於從事不法，顯見其無視法律禁令，
    所為實屬不當，且迄未與附表一所示之告訴人及被害人達成
    和解或賠償渠等損害；然慮及被告於警詢、偵查及本院準備
    、簡式審判程序時均坦承犯行，態度尚可，兼衡被告本案參
    與詐欺集團之分工情形、告訴人及被害人遭詐騙之金額、所
    獲得之報酬，暨其為國中畢業、現於工廠擔任作業員、月薪
    約3 萬元、與家人一同扶養奶奶、家庭經濟狀況不佳（見本
    院卷第55頁反面）等一切情狀，就被告所犯13次三人以上共
    同詐欺取財罪，分別量處如附表「罪刑欄」所示之刑，並定
    應執行之刑如主文所示。
肆、沒收部分：按犯罪所得，屬於犯罪行為人者，沒收之；前二
    項之沒收，於全部或一部不能沒收或不宜執行沒收時，追徵
    其價額，刑法第38條之1 第1 項前段、第3 項分別定有明文
    。經查：被告於本案加入詐欺集團、擔任領款車手期間，一
    共自洪國偉處獲得報酬約2 萬元，且因本案提領次數太多，
    所以記不得各次實領報酬之金額等情，業據被告於本院簡式
    審判程序中供陳明確（見本院卷第55頁反面），本院審酌被
    告擔任車手每次提領之金額既無法逐次釐清，且亦有可能該
    次提領而無領取報酬之情形，是無法精確於附表一各次詐欺
    取財罪名項下宣告沒收被告各次犯罪所得，而被告已坦承獲
    得之報酬共2 萬元，爰獨立於各次犯行罪名之外，依刑法第
    38條之1 第1 項前段規定宣告沒收，並依同條第3 項規定諭
    知於全部或一部不能沒收或不宜執行沒收時，追徵其價額。
據上論斷，應依刑事訴訟法第273 條之1 第1 項、第299 條第1
項前段，刑法第28條、第339 條之4 第1 項第2 款、第51條第5
款、第38條之1 第1 項前段、第3 項，刑法施行法第1 條之1 第
1 項，判決如主文。
本案經檢察官蘇炯峯提起公訴、檢察官徐書翰到庭執行職務。
中　　華　　民　　國　 107　　年　　2 　　月　　8 　　日
                  刑事第十一庭  法　官　陳貽明
附表一：（民國/ 新臺幣）
編號 告訴人被害人 詐騙時間、方式 匯款時間、地點、金額及帳戶  提款日期 提款時間 提款金額 提款地點 罪          刑  1 告訴人賴姲竹 詐欺集團於106年3 月31日11時50分許，假冒告訴人賴姲竹姪女，撥打電話予告訴人賴姲竹，佯稱：需要借款云云，致告訴人賴姲竹陷於錯誤，按其指示匯款而受騙。 於106年3月31日13時59分許，在桃園市○鎮區○○路○○段000號渣打銀行山子頂分行，匯款20萬元至鍾詠晴台中商業銀行四民分行帳號000-000000000000號帳戶內。 106 年3 月31日 14:36:03 2萬元 臺南市○○區○○里00號仁德二空郵局 陳崑榕三人以上共同犯詐欺取財罪，處有期徒刑壹年伍月。      14:36:55 2萬元        14:43:15 2萬元        14:44:08 2萬元        14:44:59 2萬元        14:45:47 2萬元        14:46:36 2萬元        14:55:06 1萬元 臺南市○區○○路000號臺南德高厝郵局      106 年4 月1 日 00:00:15 2萬元 臺南市○○區○○里00號仁德二空郵局       00:01:06 2萬元        00:01:52 1萬元    2 告訴人蔡鴻展 詐欺集團於106年4 月6 日18時48分許，冒用告訴人蔡鴻展小舅之通訊軟體LINE帳號，向告訴人蔡鴻展佯稱：借3 萬元應急云云致告訴人蔡鴻展陷於錯誤，按其指示匯款而受騙。 於106年4月6日19時10分許，在高雄市○○區○○路0號7-11中芸門市，以ATM轉3萬元至陳彥竹彰化商業銀行光復分行帳號000-00000000000000號帳戶內。 106 年4 月6 日（因前開帳戶內有不同被害人所匯款項而混同，故無法逐一釐清為何人所匯，爰將提領項次悉數羅列） 19:36:18 5千5百元 臺南市○區○○路000號臺南德高厝郵局 陳崑榕三人以上共同犯詐欺取財罪，處有期徒刑壹年貳月。      19:37:08 2萬元    3 被害人楊紅 詐欺集團於106年4月6日18時30分許，冒用被害人楊紅好友陳麗金之通訊軟體LINE帳號，向被害人楊紅佯稱：臨時借用3萬元急云云，致被害人楊紅陷於錯誤，按其指示匯款而受騙。 於106年4月6日18時45分許，在苗栗縣○○市○○路000號栗府前郵局，以ATM轉帳3萬元至陳彥竹彰化商業銀行光復分行帳號000-00000000000000號帳戶內。  19:38:04 2萬元 臺南市○區○○路000號臺南德高厝郵局 陳崑榕三人以上共同犯詐欺取財罪，處有期徒刑壹年貳月。      19:39:23 9千4百元    4 告訴人陳自強 詐欺集團於106年4月6日20時10分許，冒用告訴人陳自強好友唐傑之通訊軟體LINE帳號，向告訴人陳自強佯稱：能否借3萬元用匯款方式，我錢定存臨時調不出來，後天還你錢云云，致告訴人陳自強陷於錯誤，按其指示匯款而受騙。 於106年4月6日20時24分許，在臺北市地區，以ATM轉帳3萬元至陳彥竹彰化商業銀行光復分行帳號000-00000000000000號帳戶內。 106 年4 月6 日 20:30:23 2萬元 臺南市○○區○○路0段000○000號仁德後壁厝郵局 陳崑榕三人以上共同犯詐欺取財罪，處有期徒刑壹年貳月。      20:31:14 1萬元    5 告訴人李致緯 詐欺集團於106年4月7日19時許，假冒網路商家及銀行客服人員，陸續撥打電話給告訴人李致緯，佯稱：工作人員作業疏失，將帳戶設定重複扣款12次，要配合操作ATM取消設定云，致告訴人李致緯陷於錯誤，按其指示存款而受騙。 於106年4月7日22時7、15分，在臺北市○○區○○路000號士林郵局，以ATM各帳29,985元、29,029元至戴如翠兆豐商業銀行帳號000-00000000000號帳戶內。 106 年4 月7 日 22:19:00 2萬元 臺南市○區○○路000號臺南德高厝郵局 陳崑榕三人以上共同犯詐欺取財罪，處有期徒刑壹年參月。      22:20:00 2萬元        22:21:00 1萬元    6 告訴人曾信基 詐欺集團於106年3月23日9時許，先後假冒健保局人員、趙志華警官、郭銘禮檢察官，陸續撥打電話予告訴人曾信基，佯稱：你在亞東、榮總醫院因心臟、牙齒問題，領了5萬多健保費，且違規使用健保卡而被停卡，另涉編號001986號販毒、洗錢案件，徐主任檢察官主辦，販毒所得780萬元，其中136萬元已匯你三重國泰世華銀行帳戶內，須要凍結帳戶，清查所有帳戶內款項及來源，須配合保密，並把錢匯給他們云云，致告訴人曾信基陷於錯誤，按其指示匯款而受騙。 於106年3月27日15時8分許，在雲林縣斗六市民生路223合作金庫商業銀行雲林分行，臨櫃匯款30萬元至張詠棋中華郵政股份有限公司土城工業區郵局帳號0000000-0000000 號（起訴書誤載為0000000-00000000號）帳戶內。 106 年3 月28日 00:00:29 6萬元 臺南市○○區○○路0段000○000號仁德後壁厝郵局 陳崑榕三人以上共同犯詐欺取財罪，處有期徒刑壹年陸月。      00:01:29 6萬元        00:03:01 3千元        00:03:54 2萬7千元    7 告訴人江孟晏 詐欺集團於106年3月27日20時52分許，假冒網路商家及銀行客服人員，陸續撥打電話給告訴人江孟晏，佯稱：退貨商品流程有誤，出現錯誤12期，要配合操作ATM取消設定云云，致告訴人江孟晏陷於錯誤，按其指示存款受騙。 於106年3月27日21時52、56分許，在新北市○○區○○路000號全家三峽文化店，無摺存款各3萬元、2萬2千元至黃俊皓台新國際商業銀行彰化分行帳號000-00000000000000號帳戶內。 106 年3 月27日（因前開帳戶內有不同被害人所匯款項而混同，故無法逐一釐清為何人所匯，爰將提領項次悉數羅列） 22:04:25 2萬元 臺南市○○區○○路0號仁德區農會後壁分部 陳崑榕三人以上共同犯詐欺取財罪，處有期徒刑壹年參月。      22:05:16 2萬元        22:06:03（起訴書誤載為22：06：30） 2萬元        22:06:49 2萬元        22:07:28 2萬元    8 告訴人黃心彤 詐欺集團於106年3月27日20時30分許，假冒網路商家及郵局客服人員，陸續撥打電話給告訴人黃心彤，佯稱：工作人員疏失，帳號每月會自動購買20雙鞋，要配合操作ATM取消設定云，致告訴人黃心彤陷於錯誤，按其指示轉帳、存款而受騙。 於106年3月27日22時2、5及36分許，在屏東縣○○市○○路00號全家屏東華盛店，以ATM無摺存款各3萬元、3萬元及轉帳8,032元至黃俊皓台新國際商業銀行彰化分行帳號000-00000000000000號帳戶內。  22:08:13 2萬元 臺南市○○區○○路0號仁德區農會後壁分部 陳崑榕三人以上共同犯詐欺取財罪，處有期徒刑壹年參月。      22:09:02 2萬元        22:09:43 2千元        22:41:04 6千元 臺南市○○區○○路0段000○000號仁德後壁厝郵局   9 告訴人黃○○ 詐欺集團於106年3月30日12時38分許，假冒告訴人黃○○友人黃家彬，撥打電話予告訴人黃○○申，佯稱：伊進了一批貨，手邊無現金扣款，急需用錢，於3月31日還錢云云，致告訴人黃○○陷於錯誤，按其指示匯款而受騙。 於106年3月30日13時11分及15時45分許，在臺北市○○區○○○路0段000號凱基商業行敦南分行，各匯款11萬元及3萬元至鍾詠晴台中商業銀行四民分行帳號000-000000000000號帳戶內。 106 年3 月30日 16:08:12 2萬元 臺南市○○區○○路0號仁德區農會後壁分部 陳崑榕三人以上共同犯詐欺取財罪，處有期徒刑壹年肆月。      16:13:18 2萬元 臺南市○○區○○路0段000○000號仁德後壁厝郵局       16:14:20 2萬元        16:15:16 2萬元        16:18:15 2萬元 臺南市○○區○○路0號仁德區農會後壁分部       16:18:49 2萬元        16:19:28 2萬元    10 告訴人黃銑福 詐欺集團於106年4月5日10時35分及14時1分許，假冒告訴人黃銑福友人阿義，先後撥打電話予告訴人黃銑福，佯稱：臨時急需用錢云云，致告訴人黃銑福陷於錯誤，按其指示匯款而受騙。 於106年4月5日12時30分許，在臺北市○○區○○○路0段0○0號臺北光華郵局行匯款20萬元至鄭傑壕玉山商業銀行花蓮分行帳號000-0000000000000號帳戶內 106 年4 月5 日 13:39:04 2萬元 臺南市○○區○○路0段00號仁德車路墘郵局 陳崑榕三人以上共同犯詐欺取財罪，處有期徒刑壹年拾月。      13:40:03 2萬元        13:40:55 2萬元        13:55:34 2萬元 臺南市○○區○○路0段0000號仁德區農會       13:56:13 2萬元        13:56:59 2萬元        13:58:13 2萬元        13:58:44 1萬元       106 年4 月6 日 00:00:12 2萬元 臺南市○○區○○路0段00號仁德車路墘郵局       00:01:19 9百元      於106年4月5日14時34分許，在新北市○○區○○街000號中和大華郵局，匯款40萬元至鄭傑壕中華郵政股份有限公司花蓮新城郵局帳號0000000-0000000號帳戶內。 106 年4 月5 日 14:49:22 2萬元 臺南市○○區○○路0段0000號仁德區農會       14:50:09 2萬元        14:50:57 2萬元        14:51:46 2萬元        15:08:44 2萬元 臺南市○○區○○路0段000號臺銀仁德分行       15:09:33 2萬元        15:10:23 2萬元        15:32:35 1萬元 臺南市○○區○○路0段0號合庫仁德分行   11 告訴人許張阿筍 詐欺集團於106年4月7日12時30分許，假冒告訴人許張阿筍小兒子結婚辦桌廠商莊玉麟，撥打電話給告訴人許張阿筍，佯稱：辦桌的錢需要先匯12萬元應急云云，致告訴人許張阿筍陷於錯誤，按其指示匯款而受騙。 於106年4月7日14時許（起訴書誤載為13時許），在臺中市○○區○○路0 ○000 號國泰世華商業銀行南屯分行，臨櫃匯款12萬元至穆綉文中華郵政股份有限公司帳號0000000-0000000 號帳戶內。 106 年4 月7 日 14:55:31 6萬元 臺南市○○區○○路0段000○000號仁德後壁厝郵局 陳崑榕三人以上共同犯詐欺取財罪，處有期徒刑壹年肆月。      14:56:17 6萬元    12 被害人區俊杰 詐欺集團於106年4月10日17時50分許，假冒房仲商家及郵局客服人員，陸續撥打電話給被害人區俊杰，佯稱：申辦會員為長期客戶，要扣12期約3萬多元要配合操作ATM取消設定云，致被害人區俊杰陷於錯誤，按其指示匯款而受騙。 於106年4月10日19時9、31分，在臺南市○○區○○○路000號臺灣新光商業銀行永康分行，以ATM 轉帳29,988元（起訴書誤載為29,986元）及存款11,980元（起訴書誤載為11,980萬元）至穆綉文中華郵政股份有限公司帳號0000000-0000000 號帳戶內。 106 年4 月10日（因前開帳戶內有不同被害人所匯款項而混同，故無法逐一釐清為何人所匯，爰將提領項次悉數羅列） 19:29:28 2萬元 臺南市○○區○○路0段00號仁德車路墘郵局 陳崑榕三人以上共同犯詐欺取財罪，處有期徒刑壹年參月。      19:30:02 1萬元        19:33:14 1萬2千元    13 告訴人陳秋蘭 詐欺集團於106年4月10日15時3分許，冒用告訴人陳秋蘭好友劉明德之通訊軟體LINE帳號，向告訴人陳秋蘭佯稱：能否暫借3萬給我應急，我錢定存臨時調不到，錢我周三還你云云，致告訴人陳秋蘭陷於錯誤，按其指示匯款而受騙。 於106年4月10日19時59分許，在屏東縣○○鎮○○路00號潮州光春郵局，以ATM轉帳3萬元至穆綉文中華郵政股份有限公司帳號0000000-0000000 號帳戶內。  20:13:06 2萬元 臺南市○○區○○路0段000號歸仁郵局 陳崑榕三人以上共同犯詐欺取財罪，處有期徒刑壹年貳月。      20:13:46 1萬元   

附表二：對應附表一各次犯行之證據

編號 告訴人被害人 證據  1 告訴人賴姲竹 1、①陳崑榕106年6月2日警詢筆錄(警1卷P1-5) ②陳崑榕106年6月11日警詢筆錄(警2卷P8-16) ③陳崑榕106年7月19日偵查筆錄(偵1卷P8-9) ④陳崑榕本院準備程序及簡式審判程序筆錄 2、告訴人賴姲竹106年4月1日警詢筆錄(警1卷P12-14、警2卷P50-52) 3、監視器錄影畫面翻拍照片5張(警1卷P6-7)、2張(警2卷P3) 4、國內(跨行)匯款交易明細1紙(警1卷P16反面、警2卷P184) 5、(鍾詠晴)台中商業銀行四民分行000-000000000000帳號交易明細1份(警1卷P44、警2卷P84-85) 6、(鍾詠晴台中商業銀行四民分行000-000000000000帳號)帳戶個資檢視1份(警2卷P179) 7、前開警示帳戶提領明細1份(警2卷P83) 8、桃園市政府警察局平鎮分局平鎮派出所受理各類案件紀錄表、受理刑事案件報案三聯單各1份(警1卷P17-18、警2卷P000-000) 0、內政部警政署反詐騙案件紀錄表、桃園市政府警察局平鎮分局平鎮派出所陳報單、受理詐騙帳戶通報警示簡便格式表、金融機構聯防機制通報單各1份(警2卷P178、180及186-187)  2 告訴人蔡鴻展 1、①陳崑榕106年6月2日警詢筆錄(警1卷P1-5) ②陳崑榕106年7月19日偵查筆錄(偵1卷P8-9) ③陳崑榕本院準備程序及簡式審判程序筆錄 2、告訴人蔡鴻展106年4月6日警詢筆錄(警1卷P19-20 ) 3、監視器錄影畫面翻拍照片2張(警1卷P9) 4、中國信託銀行自動櫃員機交易明細1紙(警1卷P21) 5、(陳彥竹)彰化商業銀行光復分行000-00000000000000帳號交易明細1份(警1卷P48) 6、高雄市政府警察局林園分局中芸派出所受理各類案件紀錄表、受理刑事案件報案三聯單各1份(警1卷P22-23)  3 被害人楊紅 1、①陳崑榕106年6月2日警詢筆錄(警1卷P1-5) ②陳崑榕106年7月19日偵查筆錄(偵1卷P8-9) ③陳崑榕本院準備程序及簡式審判程序筆錄 2、被害人楊紅106年5月22日警詢筆錄(警1卷P24-26) 3、監視器錄影畫面翻拍照片2張(警1卷P9) 4、楊紅郵政存簿儲金簿及內頁影本1紙(警1卷P27) 5、(陳彥竹)彰化商業銀行光復分行000-00000000000000帳號交易明細1份(警1卷P48) 6、苗栗縣政府警察局苗栗分局北苗派出所受理各類案件紀錄表、受理刑事案件報案三聯單各1份(警1卷P28-29)  4 告訴人陳自強 1、①陳崑榕106年6月2日警詢筆錄(警1卷P1-5) ②陳崑榕106年6月11日警詢筆錄(警2卷P8-16) ③陳崑榕106年7月19日偵查筆錄(偵1卷P8-9) ④陳崑榕本院準備程序及簡式審判程序筆錄 2、告訴人陳自強106年4月6日警詢筆錄(警1卷P30-32、警2卷P57-59) 3、監視器錄影畫面翻拍照片2張(警1卷P10)、1張(警2卷P6) 4、永豐銀行自動櫃員機交易明細表1紙(警1卷P33、警2卷P207) 5、(陳彥竹)彰化商業銀行光復分行000-00000000000000帳號交易明細1份(警1卷P48、警2卷P94) 6、(陳彥竹彰化商業銀行光復分行000-00000000000000帳號)帳戶個資檢視1份(警2卷P203) 7、前開警示帳戶提款明細1份(警2卷P92) 8、臺北市政府警察局松山分局松山派出所受理各類案件紀錄表、受理刑事案件報案三聯單各1份(警1卷P34-35、警2卷P000-000) 0、內政部警政署反詐騙諮詢專案紀錄表、臺北市政府警察局松山分局松山派出所陳報單、受理詐騙帳戶通報警示簡便格式表、165專線協請金融機構暫行圈存疑似詐欺款項通報單各1份(警2卷P202、204及210-212)  5 告訴人李致緯 1、①陳崑榕106年6月2日警詢筆錄(警1卷P1-5) ②陳崑榕106年7月19日偵查筆錄(偵1卷P8-9) ③陳崑榕本院準備程序及簡式審判程序筆錄 2、告訴人李致緯106年4月4日警詢筆錄(警1卷P36-38) 3、監視器錄影畫面翻拍照2張(警1卷P11) 4、郵政自動櫃員機交易明細表2紙(警1卷P39) 5、(戴如翠)兆豐商業銀行金控總部分行000-00000000000帳號客戶歷史檔交易明細查詢表及跨行交易查詢各1份(警1卷P53-54) 6、臺北市政府警察局士林分局士林派出所受理各類案件紀錄表、受理刑事案件報案三聯單各1份(警1卷P40-41)  6 告訴人曾信基 1、①陳崑榕106年6月11日警詢筆(警2卷P8-16) ②陳崑榕106年7月19日偵查筆錄(偵1卷P8-9) ③陳崑榕本院準備程序及簡式審判程序筆錄 2、告訴人曾信基106年3月29日警詢筆錄(警2卷P35-38) 3、監視器錄影畫面翻拍照片1張(警2卷P1)、12張(警2卷P108-111及000-000) 0、合作金庫商業銀行匯款申請書代收入傳票1紙(警2卷P124) 5、(張詠棋)中華郵政股份有限公司土城工業區郵局0000000-0000000帳號交易明細1份(警2卷P72-79) 6、(張詠棋中華郵政股份有限公司土城工業區郵局0000000-0000000帳號)帳戶個資檢視1份(警2卷P000-000) 0、前開警示帳戶提領明細1份(警2卷P71) 8、被告提領贓款車行路線圖1紙(警2卷P112) 9、內政部警政署反詐騙案件紀錄表、雲林縣警察局斗六分局斗六派出所受理刑事案件報案三聯單、受理詐騙帳戶通報警示簡便格式表各1份(警2卷P116-117、120及131)  7 告訴人江孟晏 1、①陳崑榕106年6月11日警詢筆(警2卷P8-16) ②陳崑榕106年7月19日偵查筆錄(偵1卷P8-9) ③陳崑榕本院準備程序及簡式審判程序筆錄 2、告訴人江孟晏106年3月27日警詢筆錄(警2卷P39-41) 3、監視器錄影畫面翻拍照片1張(警2卷P1)、3張(警2卷P106) 4、台新銀行自動櫃員機交易明細2紙(警2卷P145) 5、江孟晏郵政存簿儲金儲金簿、合作金庫銀行存款存摺影本各1份(警2卷P000-000) 0、(黃俊皓)台新國際商業銀行彰化分行000-00000000000000帳號交易明細1份(警2卷P81-82) 7、(黃俊皓台新國際商業銀行彰化分行000-00000000000000帳號)帳戶個資檢視1份(警2卷P141) 8、前開警示帳戶提領明細1份(警2卷P80) 9、內政部警政署反詐騙諮詢專線紀錄表、新北市政府警察局三峽分局三峽派出所陳報單、受理刑事案件報案三聯單、受理各類案件紀錄表、受理詐騙帳戶通報警示簡便格式表、金融機構聯防機制通報單各1份(警2卷P139- 140、142-144及150-151)  8 告訴人黃心彤 1、①陳崑榕106年6月11日警詢筆(警2卷P8-16) ②陳崑榕106年7月19日偵查筆錄(偵1卷P8-9) ③陳崑榕本院準備程序及簡式審判程序筆錄 2、告訴人黃心彤106年3月28日警詢筆錄(警2卷P43-45) 3、監視器錄影畫面翻拍照片2張(警2卷P1-2)、3張(警2卷P106) 4、台新銀行自動櫃員機交易明細3紙(警2卷P158) 5、(黃俊皓台新國際商業銀行彰化分行000-00000000000000帳號)帳戶個資檢視1份(警2卷P156) 6、前開警示帳戶提領明細1份(警2卷P80) 7、內政部警政署反詐騙諮詢專線紀錄表、屏東縣政府警察局屏東分局建國派出所受理刑事案件報案三聯單、受理詐騙帳戶通報警示簡便格式表、金融機構聯防機制通報單、165專線協請金融機構暫行圈存疑似詐欺款項通報單各1份(警2卷P154-155、157、161及165)  9 告訴人黃○○ 1、①陳崑榕106年6月11日警詢筆(警2卷P8-16) ②陳崑榕106年7月19日偵查筆錄(偵1卷P8-9) ③陳崑榕本院準備程序及簡式審判程序筆錄 2、告訴人黃○○106年3月31日警詢筆錄(警2卷P46-48) 3、監視器錄影畫面翻拍照片3張(警2卷P2-3)、3張(警2卷P105) 4、凱基銀行匯款申請書、自動櫃員機交易明細各1紙(警2卷P000-000) 0、(鍾詠晴)台中商業銀行四民分行000-000000000000帳號交易明細1份(警1卷P44、警2卷P84-85) 6、(鍾詠晴台中商業銀行四民分行000-000000000000帳號)帳戶個資檢視1份(警2卷P168) 7、前開警示帳戶提領明細1份(警2卷P83) 8、內政部警政署反詐騙案件紀錄表、臺北市政府警察局大安分局瑞安街派出所受理刑事案件報案三聯單、受理各類案件紀錄表、受理詐騙帳戶通報警示簡便格式表、金融機構聯防機制通報單各1份(警2卷P167、169-170及176-177)  10 告訴人黃銑福 1、①陳崑榕106年6月11日警詢筆(警2卷P8-16) ②陳崑榕106年7月19日偵查筆錄(偵1卷P8-9) ③陳崑榕本院準備程序及簡式審判程序筆錄 2、告訴人黃銑福106年4月5日警詢筆錄(警2卷P54-56) 3、監視器錄影畫面翻拍照片6張(警2卷P4-5)、6張(警2卷P101) 4、郵政跨行匯款申請書、郵政入戶匯款申請書各1紙(警2卷P000-000) 0、(鄭傑壕)中華郵政股份有限公司花蓮新城郵局帳號0000000-0000000帳號交易明細1份(警2卷P87) 6、前開警示帳戶提領明細1份(警2卷P86) 7、(鄭傑壕)玉山商業銀行花蓮分行帳號000-0000000000000帳號交易明細1份(警2卷P90-91) 8、前開警示帳戶提領明細1份(警2卷P89) 9、(鄭傑壕玉山商業銀行花蓮分行帳號000-0000000000000帳號、中華郵政股份有限公司花蓮新城郵局0000000-0000000帳號)帳戶個資檢視各1份(警2卷P191) 10、內政部警政署反詐騙案件紀錄表、新北市政府警察局中和分局景安派出所陳報單、受理刑事案件報案三聯單、受理各類案件紀錄表、金融機構聯防機制通報單各1份、受理詐騙帳戶通報警示簡便格式表2份(警2卷P190、192-194及198-201)  11 告訴人許張阿筍 1、①陳崑榕106年6月11日警詢筆(警2卷P8-16) ②陳崑榕106年7月19日偵查筆錄(偵1卷P8-9) ③陳崑榕本院準備程序及簡式審判程序筆錄 2、告訴人許張阿筍106年4月11日警詢筆錄(警2卷P61-63) 3、監視器錄影畫面翻拍照片1張(警1卷P6) 4、國泰世華商業銀行匯款申請書匯出匯款憑證1紙(警2卷P216) 5、(穆綉文)中華郵政股份有限公司台中淡溝郵局0000000-0000000帳號交易明細1份(警2卷P97-100) 6、( 穆綉文中華郵政股份有限公司台中淡溝郵局0000000-0000000帳號) 帳戶個資檢視1 份(警2卷P214) 7、前開警示帳戶提領明細1份(警2卷P96) 8、內政部警政署反詐騙案件紀錄表、臺中市政府警察局第三分局正義派出所受理刑事案件報案三聯單、受理詐騙帳戶通報警示簡便格式表1份(警2卷P213、215及217)  12 被害人區俊杰 1、①陳崑榕106年6月11日警詢筆(警2卷P8-16) ②陳崑榕106年7月19日偵查筆錄(偵1卷P8-9) ③陳崑榕本院準備程序及簡式審判程序筆錄 2、告訴人區俊杰106年4月11日警詢筆錄(警2卷P64-66) 3、監視器錄影畫面翻拍照片1張(警1卷P6) 4、新光銀行自動櫃員機明細表2紙(警2卷P000-000) 0、(穆綉文)中華郵政股份有限公司台中淡溝郵局0000000-0000000帳號交易明細1份(警2卷P97-100) 6、(穆綉文中華郵政股份有限公司台中淡溝郵局0000000-0000000帳號)帳戶個資檢視1份(警2卷P219) 7、前開警示帳戶提領明細1份(警2卷P96) 8、內政部警政署反詐騙案件紀錄表、臺南市政府警察局永康分局復興派出所受理刑事案件報案三聯單、受理各類案件紀錄表、金融機構聯防機制通報單各1份 (警2卷P21 8、220-221及276)  13 告訴人陳秋蘭 1、①陳崑榕106年6月11日警詢筆(警2卷P8-16) ②陳崑榕106年7月19日偵查筆錄(偵1卷P8-9) ③陳崑榕本院準備程序及簡式審判程序筆錄 2、告訴人陳秋蘭106年4月10日警詢筆錄(警2卷P68-70) 3、監視器錄影畫面翻拍照片1張(警1卷P7)、5張(警2卷P000-000) 0、郵政自動櫃員機交易明細表1紙(警2卷P233) 5、(穆綉文)中華郵政股份有限公司台中淡溝郵局0000000-0000000帳號交易明細1份(警2卷P97-100) 6、( 穆綉文中華郵政股份有限公司台中淡溝郵局0000000-0000000帳號) 帳戶個資檢視1 份(警2卷P229) 7、前開警示帳戶提領明細1份(警2卷P96) 8、內政部警政署反詐騙案件紀錄表、屏東縣政府警察局東港分局崁頂分駐所陳報單、受理刑事案件報案三聯單、受理各類案件紀錄表、金融機構聯防機制通報單、受理詐騙帳戶通報警示簡便格式表、金融機構聯防機制通報單各1份(警2卷P228、230-232及234-236) 
以上正本證明與原本無異。
如不服本判決應於收受本判決後10日內向本院提出上訴書狀，並
應敘述具體理由。其未敘述上訴理由者，應於上訴期間屆滿後20
日內向本院補提理由書狀（均須按他造當事人之人數附繕本）「
切勿逕送上級法院」。
                                書記官  張鈞雅
中　　華　　民　　國　 107　　年　　2 　　月　　9 　　日
附錄論罪科刑法條：
中華民國刑法第339條之4犯第 339 條詐欺罪而有下列情形之一
者，處 1 年以上 7 年以下有期徒刑，得併科 1 百萬元以下罰
金：
一、冒用政府機關或公務員名義犯之。
二、三人以上共同犯之。
三、以廣播電視、電子通訊、網際網路或其他媒體等傳播工具，
    對公眾散布而犯之。前項之未遂犯罰之。